臺灣臺南地方法院民事裁定
110年度抗字第128號
抗  告  人  南謚光有限公司

法定代理人  涂秩誠
代  理  人  張文嘉  律師
相  對  人  范明彬
上列當事人間選派檢查人事件，抗告人對於中華民國110年9月9
日本院110年度司字第14號民事裁定提起抗告，本院裁定如下：
    主  文
原裁定廢棄。
相對人之聲請駁回。
聲請及抗告程序費用由相對人負擔。
    理  由
一、抗告意旨略以：相對人目前已非抗告人之股東，並無聲請法
    院選派檢查人之權利。為此，爰提起抗告，請求廢棄原裁定
    ，並駁回相對人之聲請等語。
二、按繼續6個月以上，持有已發行股份總數1%以上之股東，得
    檢附理由、事證及說明其必要性，聲請法院選派檢查人，於
    必要範圍內，檢查公司業務帳目、財產情形、特定事項、特
    定交易文件及紀錄，公司法第245條第1項定有明文；上開規
    定，於有限公司準用之，同法第110條第3項亦有明文。次按
    ，為顧及檢查權對公司經營所造成之影響，與少數股東權益
    保障間之平衡，在判斷聲請人是否合於前開少數股東之要件
    ，自須聲請人自聲請時起迄法院裁定日為止，均具有繼續6
    個月以上持有公司已發行股份總數1%之股東身分，始與本條
    所定得聲請法院選派檢查人之少數股東要件相符。且檢查人
    之報酬乃公司所支付，檢查必有相當成本之支出，基於成本
    效益之原則，必須股東持股達到一定比例，公司經營之良窳
    所關涉之股東權益達到一定經濟規模時，支出相當成本檢查
    公司帳務，始符合比例原則。準此，關於股東持股期間與持
    股比例之要件，應屬少數股東聲請法院選派檢查人之權利保
    護要件，於裁定時仍須具備（臺灣高等法院暨所屬法院106
    年法律座談會民事類提案第13號之研討結果針對107年8月1
    日修正前公司法第245條第1項規定之解釋，可資參照；該次
    修正，乃將得以聲請法院選派檢查人之股東之持股期間及持
    股數，調降為6個月及1%，且要求聲請之股東，須檢附理由
    、事證及說明其必要性，並明定乃於必要範圍內檢查，暨擴
    大檢查之客體及於公司之特定事項、特定交易文件及紀錄）
    。
三、查，抗告人主張相對人目前已非抗告人之股東之事實，業據
    其提出調解筆錄、協議書、有限公司變更登記表等影本各1
    份為證，應堪信為實在。從而，相對人目前既已非抗告人之
    股東，揆之前揭說明，其聲請法院選派檢查人，即屬無據。
    原裁定准其所請，選派陳俊宇會計師為抗告人之檢查人，檢
    查抗告人自107年5月8日起迄110年5月30日止之業務帳目、
    銀行帳戶收支及財產情形，即有未洽。抗告人指摘原裁定不
    當，求予廢棄，並駁回相對人之聲請，為有理由，爰由本院
    廢棄原裁定，並為相對人之聲請駁回之諭知。
四、據上論結，本件抗告為有理由，依非訟事件法第21條第2項
    、第46條，民事訴訟法第492條，裁定如主文。
中    華    民    國   111    年    3     月    31    日
                  民事第五庭審判長法  官  林雯娟
　　　　　　　　　             
　　　　　　　　　                法  官  吳金芳
　　　　　　　　　
　　　　　　　　　                法  官  伍逸康
以上正本係照原本作成。　　　　　　　　　
如不服本裁定應於送達後10日內向本院提出再抗告狀，並繳納再
抗告費新臺幣1,000元。再為抗告應以適用法規顯有錯誤為理由
，並經本院之許可，該許可以原裁定所涉及之法律見解具有原則
上重要性者為限。
中　　華　　民　　國　　111 　年　　3 　　月　　31　　日
　　　　　　　　　　　　　　　　　書記官  康紀媛